# 自产产品用于业务宣传是否确认收入

提问人：快枪 时间：2020-04-08 08:05:16
企业以自产产品作为非货币性福利提供给职工，会计上要确认收入，原因是减少了现金的发放，相当于转让商品取得对价。那么将自产产品用于业务宣传是否应该确认收入呢？好象一般认为应直接计入费用，不确认收入。有点不解，将自产产品用于业务宣传，也相当于减少了现金的发放，相当于转让商品取得对价。为什么以自产产品作为非货币性福利提供给职工和用于业务宣传的会计处理不一样呢？

回答人：chenyiwei
自产产品作为非货币性福利发放给员工，是作为薪酬换取员工提供的服务；单作为业务宣传品发放，不要求接受方履行义务，无法证明其具有未来经济利益流入，所以不能确认收入。